臺灣高雄地方法院民事判決　　　　　　110年度勞訴字第124號
原　　　告　童采妮　
訴訟代理人　歐陽志宏律師
被　　　告　林彥希即凱碩設計工作室

上列當事人間請求給付工資等事件，本院於民國110年10月20日
言詞辯論終結，判決如下： 
    主    文
被告應給付原告新臺幣伍萬伍仟玖佰捌拾壹元，及自民國一一
○年十月四日起至清償日止，按週年利率百分之五計算之利息。
被告應開立離職日期記載一一○年七月十三日、離職原因勾選「
勞動基準法第十一條第一款」之非自願離職證明書予原告。
訴訟費用由被告負擔。
本判決第一項得假執行。但被告如以新臺幣伍萬伍仟玖佰捌拾壹
元為原告預供擔保，得免為假執行。
    事實及理由
一、按訴狀送達後，原告不得將原訴變更或追加他訴，但請求基
    礎事實同一者，不在此限。民事訴訟法第255條第1項第2款
    定有明文。查原告原請求被告給付積欠薪資及資遣費合計新
    臺幣（下同）46,480元及其利息；並請求被告開立非自願離
    職證明書。嗣起訴狀繕本送達後，原告就被告因兩造同一勞
    動契約關於金錢請求部分為計算，最終變更聲明請求被告應
    給付原告55,981元，及自民事準備三狀送達被告之翌日起至
    清償日止，按週年利率5％計算之利息（見本院卷第34頁）
    ，核屬兩造同一勞動契約之基礎事實，揆諸前揭規定，尚無
    不合，應予准許。
二、被告經合法通知，未於言詞辯論期日到場，核無民事訴訟法
    第386 條所列各款情形，爰依原告之聲請，由其一造辯論而
    為判決。
三、原告主張：原告自民國110年5月3日起受僱於被告，每月薪
    資35,000元，被告於110年7月12日歇業，其尚積欠原告110
    年6月薪資34,416元、110年7月薪資12,983元，又被告承諾
    發給原告之110年5月19至20日薪資補貼及端午節假期獎金共
    4日之薪資4,664元，亦未給付原告，又被告於110年5月薪資
    單上勞保費扣款之515元並未繳至勞保局，業經原告補繳該
    515元予勞保局，又因被告歇業而終止勞動契約，則被告應
    給付原告資遣費3,403元，並開立自110年7月13日離職，離
    職原因為勞動基準法（下稱勞基法）第11條第1款之非自願
    離職證明書予原告。爰依兩造間僱用契約書之約定、勞基法
    第19條、勞工退休金條例第12條第1項等規定，提起本件訴
    訟等語。並聲明：(一)被告應給付原告55,981元，及自民事
    準備三狀送達被告之翌日起至清償日止，按週年利率5％計
    算之利息。(二)被告應開立自110年7月13日離職，離職原因
    為勞基法第11條第1款之非自願離職證明書予原告。
四、被告未於言詞辯論期日到場爭執，亦未提出書狀作何聲明或
    陳述。
五、原告主張之事實，業據提出5月及6月薪資單、5月薪轉明細
    、僱用契約書、勞保投保資料表、資遣費計算式、LINE對話
    擷圖、勞健保自負額（見本院調字卷第51至79頁）、勞動部
    勞工保險局110年8月18日函（見本院卷第21頁）等件為證，
    而被告目前為停業狀態，亦有商業登記抄本（見本院調字卷
    第47頁）可考；又被告對於原告主張之事實，既未於言詞辯
    論期日到場爭執，亦未提出書狀作何聲明或陳述，依民事訴
    訟法第436條之23、第436條第2項、第280條第3項準用同法
    第1項規定，即視同自認，原告上開主張自堪信為真實。
六、按「稱僱傭者，謂當事人約定，一方於一定或不定之期限內
    為他方服勞務，他方給付報酬之契約。」、「報酬應依約定
    之期限給付之」，民法第482條、第486條分別定有明文。又
    勞動基準法（下稱勞基法）第2條3款規定：「工資：謂勞工
    因工作而獲得之，報酬，包括工資、薪金、及按時、計日、
    計月、計件以現金或實物等方式給付之獎金、津貼、及其他
    任何名義之經常性給與均屬之。」，則原告請求被告給付原
    告積欠薪資、薪資補貼及端午節假期獎金及代墊勞保費，共
    計52,578元（計算式：34416+12983+4664+515＝52578），
    為有依據。次按勞工適用本條例之退休金制度者，適用本條
    例後之工作年資，於勞動契約依勞動基準法第11條、第13條
    但書、第14條及第20條或職業災害勞工保護法第23條、第24
    條規定終止時，其資遣費由雇主按其工作年資，每滿一年發
    給二分之一個月之平均工資，未滿一年者，以比例計給；最
    高以發給六個月平均工資為限，不適用勞基法第17條之規定
    。勞工退休金條例第12條第1項定有明文。被告係因歇業而
    有勞基法第11條第1款終止勞動契約之情形，則被告應依上
    開規定發給原告資遣費。查原告任職期間自110年5月3日起
    至110年7月12日止，於終止勞動契約前之平均薪資為35,000
    元，則被告應給付原告資遣費3,403元【35,000元×新制基
    數（7/72）＝3,403元】，亦有依據。又按勞動契約終止時
    ，勞工如請求發給服務證明書，雇主或其代理人不得拒絕；
    本法所稱非自願離職，指被保險人因投保單位關廠、遷廠、
    休業、解散、破產宣告離職；或因勞基法第11條、第13條但
    書、第14條及第20條規定各款情事之一離職。勞基法第19條
    ，就業保險法第11條第3項分別定有明文。查兩造勞動契約
    係依勞基法第11條第1款規定而終止，既如前述，則原告請
    求被告開立自110年7月13日離職，離職原因為勞基法第11條
    第1款之非自願離職證明書，於法有據，亦應允准。
七、從而，原告請求被告給付55,981元，及自民事準備三狀送達
    被告之翌日即110年10月4日（見本院卷第23頁）起至清償日
    止，按週年利率5％計算之利息，暨發給原告自110年7月13
    日離職，離職原因為勞基法第11條第1款之非自願離職證明
    書，均有理由，應予准許。
八、又本判決主文第一項係法院就勞工之給付請求，為雇主敗訴
    之判決，依勞動事件法第44條第1項規定，應依職權宣告假
    執行；並依勞動事件法第44條第2項規定，酌定相當擔保金
    額同時宣告被告得預供擔保免為假執行。至本判決主文第二
    項即發給非自願離職證明書部分，為命被告為一定行為，並
    非為財產上之請求，與民事訴訟法第390條第1項規定得為假
    執行宣告者為財產上之請求不符，自無從宣告假執行，併此
    敘明。
九、訴訟費用負擔之依據：民事訴訟法第78條。
中    華    民    國    110    年    11    月    3    日
                  勞動法庭法  官     黃顗雯
以上正本係照原本作成。
如對本判決上訴，須於判決送達後20日內向本院提出上訴狀。如
委任律師提起上訴者，應一併繳納上訴審裁判費。
中    華    民    國    110    年    11    月    3    日
                          書記官     江俐陵